【裁判字號】    97,重訴,167
【裁判日期】    971016
【裁判案由】    損害賠償
【裁判全文】
臺灣桃園地方法院民事判決             97年度重訴字第167號
原      告  乙○○
訴訟代理人  吳尚昆律師
複代理人    李怡卿律師
被      告  甲○○
                        號3樓.
上列當事人間請求損害賠償事件，原告就本院97年度壢交簡字第
635號過失傷害案件提起附帶民事訴訟（97 年度壢交簡附民字第
33號），經本院刑事庭裁定移送前來，於民國97年9 月30日言詞
辯論終結，本院判決如下：
    主  文
被告應給付原告新台幣壹仟伍佰壹拾柒萬捌仟玖佰壹拾貳元，及
自民國九十七年四月十九日起至清償日止，按週年利率百分之五
計算之利息。
訴訟費用由被告負擔。
本判決第一項於原告以新台幣伍佰零陸萬元供擔保後，得假執行
。
    事實及理由
一、本件被告未於言詞辯論期日到場，核無民事訴訟法第386 條
    各款所列情形，爰依原告聲請，由其一造辯論而為判決。
二、按訴狀送達後，原告不得將原訴變更或追加他訴，但擴張或
    減縮應受判決事項之聲明者，不在此限，民事訴訟法第255
    條第1 項第3 款定有明文。查本件原告起訴後追加機車毀損
    之損害賠償新台幣（下同）56,280元及法定遲延利息，核其
    所為訴之聲明變更僅係單純擴張應受判決事項之聲明，與前
    開規定相符，應予准許。
三、按當事人無資力支出訴訟費用者，法院應依聲請，以裁定准
    予訴訟救助，民事訴訟法第107 條前段定有明文。本件聲請
    人以其與被告間請求損害賠償事件，無資力支出訴訟費用（
    追加之56,280元之訴訟費用，且非顯無勝訴之望，業據提出
    、法律扶助資力審查表、存摺等影本以為釋明。本院認其聲
    請與法並無不合，應予准許，併予敘明。
四、本件原告起訴主張：
  (一)被告於飲用酒類用品後，明知其已達不能安全駕駛動力交通
    工具之程度，竟仍於民國96年11月30分許，駕駛車牌號碼8G
    -1391 號自用小客車，沿桃園縣中壢市○○○路直行往平鎮
    市○○路行駛，行經中豐路之中豐路橋上時，本應注意汽車
    行駛時，駕駛人應注意車前狀況，並隨時採取必要措施，且
    依當時天候晴、視距良好、路面乾燥、無缺陷、無障礙物等
    情，亦無不能注意之情形，因酒精作用疏未注意車前狀況及
    對向來車，竟偏向對向車道行駛，適有原告騎乘車牌號碼8E
    P-708 號重型機車沿對向車道而來，因不及閃避，致兩車發
    生碰撞，造成原告受有胸椎第9、10 節骨折併脊髓損傷、腦
    挫傷併蜘蛛網膜下出血、肺部挫傷併血胸、右側撓骨骨折等
    重傷害，且治療迄今，下半身仍癱瘓無發康復。而被告亦因
    前開傷害犯行，經本院刑事庭97年度壢交簡字第635 號刑事
    判決有罪。原告因被告前述不法侵害其身體及財產之行為致
    其受有損害，被告應負損害賠償責任。
  (二)按因故意或過失，不法侵害他人之權利者，負損害賠償責任
    。汽車、機車或其他非依軌道行駛之動力車輛，在使用中加
    損害於他人者，駕駛人應賠償因此所生之損害。不法侵害他
    人之身體或健康者，對於被害人因此喪失或減少勞動能力或
    增加生活上之需要時，應負損害賠償責任。不法侵害他人之
    身體、健康、名譽、自由、信用、隱私、貞操，或不法侵害
    其他人格法益而情節重大者，被害人雖非財產上之損害，亦
    得請求賠償相當之金額。不法毀損他人之物者，被害人得請
    求賠償其物因毀損所減少之價額。民法第184條第1項前段、
    第191條之2、第193條第1項、第195條第1項、第196 條分別
    定有明文。則被告應賠償原告之項目及金額如下：
    1.醫療費用：
      原告因本件車禍支出醫療費新台幣（下同）145,593 元。
      又依原告所受傷勢，仍將繼續進行醫療及復健，故預為請
      求醫療費50萬元。
    2.增加生活上需要：
      原告為因應住院期間需要及半身癱瘓之故，而購買醫療衛
      生用品、營養品及電動床等物品，合計支出34,504元。又
      原告因傷勢嚴重，自受傷後迄今無法自理生活，自96年10
      月23日起至97年3月31日止，共計161天，需全日看護照顧
      ，每日以2,000元計算，合計322,000元。另原告為69年9
      月3日出生，車禍發生當時年齡為28 歲，尚有平均餘命至
      少47年，依原告現今傷勢其必將終生臥床，且需人全日看
      護，以聘僱外籍看護每月薪資21,000元為基準，依霍夫曼
      式扣減中間利息計算法計算，原告得預為請求看護費6,18
      2,504元。
    3.勞動能力喪失之損失：
      原告受傷前，原係就職於鼎晟商行（即OK超商），每月薪
      資為28,000元，如今因受傷終身癱瘓無法工作，喪失全部
      勞動能力，以原告受傷當時年齡28歲算至法定強制退休年
      齡60歲止，其尚可工作32年，依霍夫曼式扣減中間利息計
      算法計算，原告受有減少勞動能力損失6,525,614元。
    4.機車毀損：
      原告所有前開機車，因遭被告駕車撞擊全毀，已不堪使用
      ，被告應按原告於96年4月30日所購車價56,280 元賠償。
    5.慰撫金：
      原告受傷全身癱瘓，工作及生活均陷入困境，精神亦遭受
      重大痛苦，故請求慰撫金150萬元。
  (三)基上，總計原告受有損害15,266,495元，扣除其已領取汽車
    強制責任保險金87,583元，被告尚應賠償原告15,178,912元
    。為此，爰依侵權行為之法律關係，提起本件訴訟，並聲明
    ：並聲明：1.被告應給付原告15,178,912元，及自刑事附帶
    民事起訴狀繕本送達翌日起至清償日止，按週年利率5%計算
    之利息。2.願供擔保，請准為假執行之宣告。
五、被告未於言詞辯論期日到場，亦未提出書狀作何聲明或陳述
    。
六、原告主張之事實，已據其提出病症暨失能診斷證明書、車資
    收據、醫療費收據、統一發票、醫療用品發票、看護費收據
    、所得扣繳憑單、薪資表、出勤記錄錶、機車駕駛執照、機
    器腳踏車行車執照、購車發票、機車出廠與貨物稅完稅照證
    、照片、綜合所得稅申報資料清單、財產歸屬清單等影本為
    證，並有本院刑事庭移送刑事判決1 件在卷可稽，而被告經
    合法通知不到場，亦未提出準備書狀爭執，依民事訴訟法第
    280 條第3 項準用同條第1 項之規定，視同自認原告主張之
    事實，自應認原告之主張為真實可採。
七、從而，原告依侵權行為之法律關係，請求被告應給付原告
    15,178,912元及自刑事附帶民事起訴狀繕本送達翌日（即97
    年4 月19日）起至清償日止，按週年利率5%計算之利息，為
    有理由，應予准許。
八、原告陳明願供擔保，聲請宣告假執行，核無不合，爰酌定相
    當擔保金額准許之。
九、據上論結，本件原告之訴為有理由，爰依民事訴訟法第385
    條第1 項前段、第78條、第390 條第2 項，判決如主文。
中    華    民    國    97    年     10    月    16   日
                       民事第一庭法  官  吳爭奇
上為正本係照原本作成。
如對本判決上訴，須於判決送達後20日內向本院提出上訴狀。
中    華    民    國    97    年     10    月    17   日
                                 書記官  梁麗雲


司法院資訊處製作；財團法人民間司法改革基金會備份。
